臺灣高等法院刑事判決
109年度上易字第1149號
上  訴  人  臺灣桃園地方檢察署檢察官
被      告  康星路



指定辯護人  本院公設辯護人陳德仁
上列上訴人因被告竊盜案件，不服臺灣桃園地方法院107年度易
字第541號，中華民國109年4月17日第一審判決（起訴案號：臺
灣桃園地方檢察署106年度偵字第27576、28799、30119號、107
年度偵字第3077號），提起上訴，本院判決如下：
    主  文
上訴駁回。               
    理  由
一、經本院審理結果，認第一審以被告康星路犯刑法第320條第1
    項之竊盜罪，共4罪，因行為時有因精神障礙或其他心智缺
    陷，致不能辨識其行為違法或欠缺依其辨識而行為之能力之
    情形，而諭知被告無罪，並依刑法第87條第1項、第3項規定
    諭知令入相當處所，施以監護2年，核無不當，應予維持，
    並引用第一審判決書記載之證據及理由（如附件）。      
二、檢察官上訴意旨略以：醫療財團法人徐元智先生醫藥基金會
    亞東紀念醫院（下稱亞東醫院）實施鑑定時，對於被告過去
    之病史及成長過程，並未訪談其餘家庭成員以收集第三方資
    料，且就犯行時之精神狀態並未參酌當時實際現場狀況，立
    論基礎已非無瑕疵。又被告於民國103年下半年及107年1月
    之衛生福利部桃園療養院（下稱桃療）之刑事司法精神鑑定
    報告對於被告之精神檢查結果，均呈現尚未達於不能辨識其
    行為違法且欠缺依其辨識而行為之能力，何以本次亞東醫院
    之鑑定報告，僅依被告之自述及上開桃療2次之鑑定報告，
    即推論被告行為時處於無法辨識其行為違法及欠缺依其辨識
    而行為之能力之狀態，而與上開桃療之報告結論迥然不同，
    未見說明其推論之依據。再者，本件被告涉犯4件竊盜罪之
    時間，均於106年10月及11月之間，然被告前於107年1月另
    案涉嫌竊盜案件時，法院委由桃療行刑事司法鑑定，鑑定結
    果，認被告於另案行為時並無精神障礙或其他心智缺陷，尚
    有足夠能力為意思表示或辨識其意思表示效果之能力。顯見
    被告精神狀況尚非屬於無法辨識其行為違法及欠缺依其辨識
    而行為之能力之狀態，酌以本件犯案時間為106年10月至11
    月之間，距上開107年1月之鑑定時間較為接近，應可推論被
    告於106年10月至11月之間，應有足夠能力為意思表示或辨
    識其意思表示效果之能力，則上揭亞東醫院之精神鑑定報告
    之結論自有未洽，原判決未予查明，率而援引，稍嫌速斷。
    爰依刑事訴訟法第344條第1項，第361條提起上訴，請將原
    判決撤銷，更為適當合法之判決等語云云。
三、本院查：
　㈠被告於97年5月14日起即陸續因病至國軍桃園總醫院精神科就診，102年8月3日因在天橋上朝行駛於國道高速公路上之車輛丟擲石頭而犯殺人未遂案件為警查獲，該次犯行行為時之精神狀態經法院囑託鑑定而認其有辨識其行為違法或依其辨識而行為之能力顯著降低之情形，有國軍桃園總醫院107年7月25日醫桃企管字第1070002855號函所附被告病情相關資料、本院103年度上訴字第3481號判決可參（見原審卷一第65至69頁反面、第83至86頁反面）；而被告於本件案發後，107年1月10日偵查中經檢察官提示監視器照片與其確認，或稱「不要一直整人家，要去找總統，我也是給阿嬤養的，我不是美國人…」、「你也可以去問總統我是什麼身分，是警察一直找我麻煩」、「要不要拿國外攝影機給你看，那是逃逸的車子」，而經檢察官諭知「被告胡言亂語，不受控制，不針對檢察官訊問問題回答，請法警先將被告帶入拘留室暫作休息」，其後仍有喃喃自語情形（見偵27576卷第34頁反面至第35頁），嗣於原審審理中，經通緝到案訊問時，亦有語意不清之情形（見原審卷二第96頁），復於另案107年2月9日法院訊問時有不知所云之情形，而經詳載於筆錄中，此部分經本院調取臺灣桃園地方法院106年度易字第1485號全卷核閱無訛（被告訊問筆錄影印附本院卷第169至173頁）。嗣本案經原審調取被告先前就醫之病歷資料並檢附本案全部卷證資料囑託亞東醫院就被告行為時之精神狀態鑑定結果，認被告因其罹患之重大精神病，高度懷疑為思覺失調症與原先即有之智能不足，兩項共病之影響，其理解與判斷能力已嚴重脫離現實，以致其不能辨識其行為違法且欠缺依其辨識而行為之能力等情，有台南市立醫院（委託秀傳醫療社團法人經營）107年7月13日南市醫字第1070000431號函及所附被告身心科就診病歷、彰化基督教醫療財團法人鹿港基督教醫院107年7月23日一0七鹿基院字第1070700074號函及所附被告病歷資料、國軍桃園總醫院上開函文所附被告病情相關資料、亞東醫院109年2月25日精神鑑定報告書可憑（見原審卷一第57至69頁反面、原審卷二第179至199頁）。上開鑑定書係參酌被告自述、上開醫院病歷資料與卷附被告他案判決書、前揭另案鑑定報告所示之個人史及疾病史、身體及神經學檢查、心理衡鑑、精神狀態檢查等，本於專業知識與臨床經驗，綜合判斷被告之症狀所為之判斷，無論鑑定機關之資格、理論基礎、鑑定方法及論理過程，自形式上及實質上而言，尚無瑕疵。參酌前述病歷資料、被告另案鑑定報告及本案偵查、原審審理時之供述內容，堪認上開鑑定報告書之結論可採。
　㈡檢察官以亞東醫院上開鑑定報告內容提及「被告所提供訊息
    與客觀事實之一致性容有疑義」、「無法從親友方面收集第
    三方資料」之內容，認此等因素恐有影響對被告評估精神障
    礙之情形，且被告除本案外，另犯多次其他竊盜案件，並有
    經另案為精神鑑定報告而與本案精神鑑定結果不同之情形，
    本案精神鑑定過程如未一併參考此部分資料，亦使鑑定之結
    果有所疑慮等事項聲請再次函詢亞東醫院。經亞東醫院函覆
    略以：㈠實務上，鑑定醫師常因被鑑定人、外在環境等人、
    時、地等主客觀因素限制而無法完整收集所有資訊，造成部
    分内容無法齊備，但仍可從其他資料推論形成鑑定結論、建
    議及結果，並不影響鑑定報告之完整性。㈡並以本案精神鑑
    定報告第1頁最後1行至第2頁第11行中提到之內容為例，說
    明鑑定報告中所謂「其所提供訊息與客觀事實之一致性容有
    疑義」係指何種具體之情形；而所謂「無法從親友方面收集
    第三方資料」係指原期待被告家人能陪同前來鑑定並接受訪
    談而未果；至報告內容所指「被告所提供訊息與客觀事實之
    一致性容有疑義」等語，乃欲強調被告認知功能不佳且有嚴
    重精神病症狀一情。且本次鑑定中，原審已提供相關卷證資
    料與被告過去於前揭各醫院之病歷紀錄，加上本案鑑定時鑑
    定團隊中精神科專科醫師與臨床心理師均已進行完整之臨床
    觀察，故判斷如本案精神鑑定報告內容所指「從其明顯之混
    亂言行看來，已達精神病症之程度，明顯脫離現實」、「不
    論康員最終之精神科診斷為何，任一之鑑別診斷在嚴重發作
    時，均會造成個案明顯脫離現實；…以時間軸的推移做排序…
    ，足見康員之精神病症狀已廣泛長期深入干擾其日常生活行
    止。本次鑑定會談中，康員對案情陳述方式仍是顯思考型式
    混亂，言談内容難以讓人理解，嚴重脫離現實。因此推測康
    員在本次囑託鑑定的四個行為時，其判斷理解與控制駕馭能
    力恐明顯脫離現實，不排除已達完全喪失之程度」，故認本
    案精神鑑定對被告評估精神障礙情形之結論，並不受前述檢
    察官所指因素影響。而確認對被告評估精神障礙情形之結論
    仍如本案精神鑑定報告第10頁第17行至第19行中提到「推定
    康員於犯行時，因其罹患之重大精神病-即精神病症，高度
    懷疑為思覺失調症與原先即有之智能不足，兩項共病之影響
    ，其理解與判斷能力已嚴重脫離現實，以致其不能辨識其行
    為違法且欠缺依其辨識而行為之能力」。㈢復就本案鑑定過
    程，業依循卷附本院被告前案紀錄表於司法院全球資訊網進
    行裁判書查詢，而完整參考被告101年之後的判決書內容，
    並標註於本案精神鑑定報告之註腳4、11至19、21、22、24
    與26等，至本院所提供臺灣臺中地方檢察署檢察官109年度
    偵字第8532號聲請簡易判決處刑書其偵結時間均在本案鑑定
    日期之後，故未援引。雖有少數法院判決書與地檢署聲請簡
    易判決處刑書因故未能採用，然如前述，原審已提供相關卷
    證資料與被告過去於各精神醫療機構之病歷紀錄影本，加上
    其鑑定團隊中精神科專科醫師與臨床心理師進行完整之臨床
    觀察，本案精神鑑定之結論，並不受此影響等語，有亞東醫
    院109年8月11日亞精神字第1090811018號函可稽（見本院卷
    第231至235頁），而就本案精神鑑定時所參考之資料包括被
    告自述內容、過往病歷、被告於本案及相近期間之另案供述
    、被告過往前案情形等經其鑑定團隊所進行之完整臨床觀察
    ，逐一說明所憑及判斷結果，應可採信。
　㈢刑法第19條有關行為刑事責任能力之規定，係指行為人於「
    行為時」，因精神障礙或其他心智缺陷之生理原因，致其辨
    識行為違法之能力（學理上稱為「辨識能力」）或依其辨識
    而行為之能力（學理上稱為「控制能力」），因而不能、欠
    缺或顯著減低之心理結果者而言。而以上辨識能力、控制能
    力之欠缺或顯著降低，並非以其此等狀態毫無間斷為必要，
    如果行為時確實因精神障礙或其他心智缺陷之生理原因，致
    其辨識行為違法之能力或依其辨識而行為之能力有欠缺或顯
    著降低，即令在事前或事後偶回常態，仍不得謂即無前揭規
    定之適用。從而，被告雖有另案經判處罪刑確定，亦曾於10
    7年1月23日他案中經囑託鑑定認被告並無精神障礙或其他心
    智缺陷，且尚有足夠能力為意思表示或受意思表示或辨識其
    意思表示效果之能力，有本院被告前案紀錄表、臺灣桃園地
    方法院106年度易字第1485號、106年度桃簡字第1814號、10
    6年度桃簡字第1930號、106年度桃簡字第2188號、107年度
    審易字第2660號判決、108年度桃簡字第1633號判決、臺灣
    臺中地方法院109年度中簡字第1200號判決、國軍桃園總醫
    院107年2月5日醫桃企管字第1070000532號函所附被告精神
    鑑定報告書等在卷可稽（見本院卷第53至77、145至149、22
    7至230頁），亦不因此影響本院綜合被告於本案偵查、原審
    之供述、相近期間另案供述、被告先前病歷資料及上開亞東
    醫院精神鑑定報告所為之認定，即被告於本件各次犯行行為
    時因其精神障礙及原有智能不足等心智缺陷，致不能辨識其
    行為違法或欠缺依其辨識而行為之能力。
　㈣從而，原審認被告於本件各次犯行時有刑法第19條第1項情形
    ，其行為不罰而為無罪之諭知，並參酌亞東醫院精神鑑定報
    告，認被告目前精神病症狀顯著，理解判斷力有相當程度減
    損，又欠缺病識感，恐無法自願配合治療，過去只要未收容
    於矯正機構期間，即頻仍出現違法行為，若未能接受適當精
    神醫療，恐其受精神病症狀影響，有再次出現犯罪行為之可
    能性等情，依刑法第87條第1項、第3項諭知令被告入相當處
    所施以監護2年，尚無不當。檢察官提起上訴，執前詞指摘
    原判決不當，就原審依職權為證據取捨及心證形成之事項，
    反覆爭執，復未提出其他積極事證證明被告於行為時並無欠
    缺刑法第19條第1項所規定之辨識能力、控制能力，其上訴
    為無理由，應予駁回。
據上論斷，應依刑事訴訟法第373條、第368條，判決如主文。
本案經臺灣桃園地方檢察署檢察官李堯樺提起公訴，同署檢察官
鄭朝光提起上訴，臺灣高等檢察署檢察官丁俊成到庭執行職務。
中　　華　　民　　國　　109 　年　　9 　　月　　22　　日
                  刑事第十四庭  審判長法　官  黃斯偉　　
                                      法　官  程克琳
                                      法　官  黎惠萍
以上正本證明與原本無異。
不得上訴。
                                      書記官  李格瑤
中　　華　　民　　國　　109 　年　　9 　　月　　23　　日
附件：
臺灣桃園地方法院刑事判決
                                      107年度易字第541號
公　訴　人　臺灣桃園地方檢察署檢察官  
被　　　告　康星路　
                    
                    
                    
選任辯護人　黃鈺淳律師（法扶律師）
上列被告因竊盜案件，經檢察官提起公訴（106 年度偵字第2757
6 、28799 、30119 號、107 年度偵字第3077號），本院判決如
下：
    主  文
康星路無罪，並令入相當處所，施以監護貳年。
    理  由
一、公訴意旨略以：被告康星路意圖為自己不法之所有，基於竊
    盜之犯意，分別於附表所示之時、地，竊取如附表所示之物
    。因認被告涉犯刑法第320條第1項之竊盜罪嫌。
二、按行為時因精神障礙或其他心智缺陷，致不能辨識其行為違
    法或欠缺依其辨識而行為之能力者，不罰；被告行為不罰者
    ，應諭知無罪之判決，刑法第19條第1 項，刑事訴訟法第30
    1 條第1 項後段各有明文。而刑法第19條關於精神障礙或其
    他心智缺陷者責任能力之規定，係採混合生理學及心理學之
    立法體例，區分其生（病）理原因與心理結果二者而為綜合
    判斷。在生（病）理原因部分，以有無精神障礙或其他心智
    缺陷為準，實務上可依醫學專家之鑑定結果為據；在心理結
    果部分，則以行為人之辨識其行為違法之能力（辨識能力）
    ，或依其辨識而行為之能力（控制能力），由法官判斷行為
    人於行為時是否屬不能、欠缺或顯著減低為斷。是行為人是
    否有足以影響辨識能力與控制能力之精神障礙或其他心智缺
    陷等生理原因，因事涉醫療專業，必要時固得委諸於醫學專
    家之鑑定，然該等生理原因之存在，是否已致使行為人辨識
    能力與控制能力有不能、欠缺或顯著減低等情形，應以其犯
    罪行為時之狀態定之，由法院本其調查證據結果，綜合行為
    人行為時各種主、客觀情形加以判斷，此有最高法院105 年
    度台上字第3149號判決意旨可參。
三、公訴意旨認被告涉犯本案竊盜罪嫌，無非係以被告康星路於
    警詢時及偵訊時之自白、證人即被害人李春祥、林嘉盛、郭
    士賢及崔張鳳美於警詢時之證述、桃園市政府警察局大溪分
    局扣押筆錄1 份、扣押物品目錄清單1 份、贓物認領保管單
    3 份、車輛尋獲電腦輸入單3 份、失車案件基本資料詳細畫
    面報表1 份、車輛詳細資料報表2 份、刑案照片共11張、監
    視器影像翻拍照片共12張為主要論據。訊據被告就起訴書所
    載之犯罪事實均承認，並由辯護人為其辯稱：被告就本件起
    訴書所載附表1 至4 之犯罪事實都坦承犯行，此部分應可認
    為被告犯後態度良好，另外就本件失竊的機車也都經被害人
    尋回，被害人也都無提告之意思，請庭上依法減輕其刑，另
    外就被告責任能力之狀況，在本件準備程序一開始之受命法
    官就因為被告談吐過程中，認為被告精神狀況有問題，就依
    職權送精神鑑定，就被告與辯護人律見過程中，辯護人也認
    為被告時常文不對題，脫軌的情形，被告有時會有他一貫邏
    輯性思考，惟被告精神狀態依一般常人觀察，是非常低落的
    狀態，本件依亞東醫院的精神鑑定報告書更可認為鑑定的結
    果也是認為被告有中度智能障礙且有合併思覺失調症，其理
    解能力已嚴重脫離現實，以致其完全不能辨識其行為違法，
    且欠缺依其辨識而行為之能力，故辯護人認為依專業醫學意
    見，以及被告於警偵訊及庭上歷次表現，均可佐證被告於行
    為時確實已經陷於完全無責任能力之狀態，也完全無法理解
    其行為違法，此部分應有依刑法19條第1 項之規範，對被告
    免除其刑之適用，另外若庭上認為被告之情形未達完全喪失
    其辨識行為違法之能力，也請鈞院能認定被告已經有達到顯
    著降低之程度，對被告減輕其刑，依刑法第57及59條對被告
    從輕量刑，另外就以辯護人立場而言，被告其實並沒有認知
    其違法之能力，縱然把被告判刑，送往監獄執行，其實被告
    本身就是一位病人，他需要接受的應該是專業的醫學治療，
    送往監獄執行也無法達到任何矯治的效果，就如同鑑定報告
    所載，也建議被告需要受專業之醫學治療，此部分辯護人也
    認為沒有送被告入監執行之必要，請庭上依法免除被告入監
    執行等語。經查：
（一）被告於附表所示之時間、地點，竊取如附表所示之物品，
      業據被告於審理時坦承不諱（見本院107 年度易字第541
      號卷「下稱易字卷」二第235 頁），核與被害人林嘉盛、
      李春祥、郭士賢及崔張鳳美於警詢時所述相符（見臺灣桃
      園地方檢察署106 年度偵字第27576 號卷「下稱偵字2757
      6 卷」第15頁至第17頁、106 年度偵字第28799 號卷「下
      稱偵字28799 卷」第17頁至第18頁、第19頁正反面、106
      年度偵字第30119 號卷「下稱偵字30119 卷」第9 頁正反
      面、第10頁正反面、107 年度偵字第3077號卷「下稱偵字
      3077卷」第10頁至第11頁），並有車輛詳細資料報表（牌
      照號碼：PK9-871 ）1 紙、被害人林嘉盛贓物認領保管單
      1 紙、被害人林嘉盛桃園市政府警察局車輛尋獲電腦輸入
      單1 紙、被害人林嘉盛失車- 案件基本資料詳細畫面報表
      1 紙、桃園市政府警察局大溪分局圳頂派出所現場照片2
      張、桃園市政府警察局大溪分局圳頂派出所監視器畫面截
      圖2 張（見偵字27576 卷第18頁、第19頁、第20頁、第21
      頁、第22頁、第23頁）、桃園市政府警察局大溪分局圳頂
      派出所扣押筆錄、扣押物品目錄表1 份、被害人李春祥贓
      物認領保管單1 紙、被害人李春祥桃園市政府警察局車輛
      協尋電腦輸入單1 份、桃園市政府警察局大溪分局刑案照
      片黏貼紀錄表8 張（見偵字28799 卷第21頁至第25頁、第
      27頁、第28頁至第29頁、第31頁至第34頁）、被害人郭士
      賢贓物領據（保管）單1 紙、車輛詳細資料報表（牌照號
      碼：975-GSV ）1 紙、被害人郭士賢桃園市政府警察局車
      輛協尋電腦輸入單1 紙、桃園市政府警察局大溪分局三元
      所刑案照片8 張（見偵字30119 卷第11頁、第12頁、第13
      頁、第15頁至第18頁）、桃園市政府警察局大溪分局三元
      派出所照片3 張（偵字3077卷第14頁至第15頁）附卷可稽
      ，此部分事實先堪信實。
（二）惟被告雖有上開竊盜行為，然被告於97年時即在國軍桃園
      總醫院精神科就診，當時即提及「國小學籍紀錄智育均為
      丁等」，又於104 年間至台南市立醫院身心科就診時，向
      醫生表示「看到有東西在吸鼻子，頭被電纜線打到，牙齒
      變這樣，眼睛亮亮的」、「心理有小孩的聲音，講話有小
      孩的聲音」等語，再於107 年間曾至彰化基督教醫療財團
      法人鹿港基督教醫院精神科就診，有國軍桃園總醫院107
      年7 月25日醫桃企管字第1070002855號函及所附被告之病
      歷紀錄單1 份、台南市立醫院（委託秀傳醫療社團法人經
      營）107 年7 月13日南市醫字第1070000431號函及所附被
      告就診病歷0 份、彰化基督教醫療財團法人鹿港基督教醫
      院107 年7 月23日一0 七鹿基院字第1070700074號函及所
      附被告病歷資料1 份附卷可稽（見易字卷一第65頁至第69
      頁反面、第57頁至第61頁、第62頁至第64頁），足見被告
      長期均有精神異常情形，且於本院訊問時，常出現與問題
      毫不相關之回答，如「我不知道是不是外面暴動」等語，
      甚至出現語意不清之情形（見易字卷一第14頁、易字卷二
      第96頁），實足認被告應有精神障礙或心智缺陷情形。復
      經本院囑託醫療財團法人徐元智先生醫藥基金會亞東紀念
      醫院（下稱亞東醫院）鑑定被告於上開行為時之精神狀態
      ，認被告應是自幼年期即有智能不足之情形，從其明顯之
      混亂言行看來，已達精神病症之程度，明顯脫離現實，高
      度懷疑被告罹患思覺失調症，且目前呈現嚴重胡言亂語，
      言談經常離題，前後不連異，且有情感表露略顯平板淡漠
      ，思考內容貧乏等負性症狀，相關症狀至少持續半年以上
      ，嚴重影響被告整體社會功能，足見被告精神狀況已廣泛
      長期深入干擾其日常生活行止，故推定被告於本案犯行時
      ，因其罹患之重大精神病即精神病症，高度懷疑為思覺失
      調症與原先即有之智能不足，兩項共病之影響，其理解與
      判斷能力已嚴重脫離現實，以致其不能辨識其行為違法且
      欠缺依其辨識而行為之能力等語，亦有亞東紀念醫院精神
      鑑定報告書1 份在卷可考（見易字卷二第179 頁至第199
      頁），而上開精神鑑定報告書係由具精神醫學專業之鑑定
      機關依精神鑑定之流程，參佐被告先前之醫療紀錄、病歷
      及本件偵審卷宗，瞭解被告之個人史及案發過程，透過會
      談狀態確認被告情形後，綜合被告症狀所為判斷，無論鑑
      定機關之資格、理論基礎、鑑定方法及論理過程，自形式
      及實質上以觀，尚無瑕疵可指，其結論應可憑信。是被告
      於行為當時，確因精神疾病，致影響其日常生活之行為判
      斷，而喪失依辨識而行為之能力甚明。
（三）綜上，被告為本案犯行時，既係處於無法辨識其行為違法
      及欠缺依其辨識而行為之能力之狀態，即無刑事責任能力
      ，對其施以刑罰，已難達刑事處罰之目的，揆諸上開規定
      及說明，其行為應屬不罰，自應諭知被告無罪之判決。
四、按因刑法第19條第1 項之原因而不罰者，其情狀足認有再犯
    或有危害公共安全之虞者，令入相當處所，施以監護。其期
    間為5 年以下，為刑法第87條第1 項、第3 項前段所明定。
    而亞東醫院上開鑑定結果認被告目前欠缺病識感，恐無法自
    願配合治療，且過去只要未收容於矯正機構期間，被告即頻
    仍出現違法行為，因此被告若未能接受適當精神醫療，恐受
    精神病症影響，有再次出現犯罪行為之可能性，故考量刑法
    特別預防之功能，建議可對被告施予監護處分，初期以全日
    住院型態為宜等語，有亞東醫院精神鑑定報告書1 份在卷可
    稽（見易字卷二第197 頁），且自前揭被告於精神科就診之
    相關病歷資料，亦可查知被告並非主動前往精神科持續就診
    ，已難期待其規律就診，足見被告所罹患之精神疾病，若未
    接受持續、規則之評估與治療，且非於限制性或有監督之情
    境下持續接受治療，難以預防再犯，本院綜合上情，認有對
    被告施以監護處分之必要，爰依上開規定，諭知令入相當處
    所，施以監護2 年，以達個人矯正治療及社會防衛之效。
五、按犯罪所得，屬於犯罪行為人者，沒收之。前二項之沒收，
    於全部或一部不能沒收或不宜執行沒收時，追徵其價額。但
    有特別規定者，依其規定。犯罪所得已實際合法發還被害人
    者，不予宣告沒收或追徵。宣告前二條之沒收或追徵，有過
    苛之虞、欠缺刑法上之重要性、犯罪所得價值低微，或為維
    持受宣告人生活條件之必要者，得不宣告或酌減之，刑法第
    38條之1 第1 項、第3 項、第5 項、第38條之2 第2 項分別
    定有明文。而被告於本案行為時固不具責任能力，業經認定
    如前，然修正後刑法就犯罪所得之沒收，其沒收標的須來自
    違法行為，即不以定罪為必要，其舉證以該行為該當犯罪構
    成要件、具違法性為已足，即採無罪責之沒收理論（修正後
    刑法第38條之1 立法意旨參照），惟查本案被告所竊得如附
    表1 至3 所示之機車均已發還，有贓物認領保管單2 紙及贓
    物領據（保管）單1 紙在卷可稽（見偵字27576 卷第19頁、
    偵字28799 卷第27頁、偵字30119 卷第11頁），應不予宣告
    沒收。又被告竊得如附表編號4 所示之手推車雖屬犯罪所得
    ，惟本院考量該手推車財產價值甚低，再予宣告沒收於刑法
    上之重要性不高，爰依刑法第38條之2 第2 項之規定不予宣
    告沒收之，附此敘明。
據上論斷，依刑事訴訟法第301 條第1 項、第2 項，判決如主文
。
本案經檢察官李堯樺偵查起訴，檢察官鄭朝光到庭執行職務。
中　　華　　民　　國　 109 　年　　4 　　月　　17 　　日
                  刑事第七庭  法　官　陳囿辰
以上正本證明與原本無異。
如不服本判決應於收受判決後20日內向本院提出上訴書狀，並應
敘述具體理由。其未敘述上訴理由者，應於上訴期間屆滿後20日
內向本院補提理由書(均須按他造當事人之人數附繕本)「切勿逕
送上級法院」。

                              書記官　吳宜家
中　　華　　民　　國　 109　　年　　4 　　月　　17　　日
附表：

編號 竊取時間 竊取地點 竊取行為及物品 偵查案號  1 106年10月2日16時許  桃園市○○區○○路0段000號前  徒手竊取被害人李春祥持用車牌號碼000-000號之普通重型機車1臺 106年度偵字第28799號   2 106年10月9日23時45分許  桃園市○○區○○路0段000號前  徒手竊取被害人林嘉盛所有車牌號碼000-000號之普通重型機車1臺 106年度偵字第27576號   3 106年10月22日9時12分許  桃園市○○區○○路0段000巷○號對面馬路邊 徒手竊取被害人郭士賢所有車牌號碼000-000號之普通重型機車1臺 106年度偵字第30119號   4 106年11月6日凌晨5時40分許 桃園市○○區○○街00巷00號前  徒手竊取被害人崔張鳳美所有之手推車1臺  107年度偵字第3077號